【裁判字號】    98,交聲,78
【裁判日期】    980511
【裁判案由】    交管條例聲異
【裁判全文】
臺灣板橋地方法院交通事件裁定          98年度交聲字第78號
原處分機關  交通部公路總局臺北區監理所板橋監理站
異  議  人
即受處分人  乙○○
上列受處分人因違反道路交通管理處罰條例案件，對於交通部公
路總局臺北區監理所板橋監理站民國97年12月16日所為之處分（
原處分：板監裁字第裁41-C00000000號），聲明異議，本院裁定
如下：
    主      文
異議駁回。
    理      由
一、本件異議意旨略以：異議人於民國96年12月20日晚間在位於
    臺北縣新莊市○○路37號之公司與同事吃宵夜、喝酒後，騎
    乘車號NT9-150 號重型機車要回家，行駛至新莊市大漢橋頭
    時，因感覺悶熱而停車休息，竟遭當時在大漢橋頭攔檢之警
    員拉到攔檢點要求酒測，異議人要求酒測前先休息及喝水漱
    口，但警員不予理會，本件並未讓異議人間隔15分鐘或喝水
    漱口後再進行酒測，違反酒測標準程序，故酒測結果不準確
    ，爰據此聲明異議等語。
二、按汽車（依道路交通管理處罰條例第3 條第8 款規定，包括
    機器腳踏車）駕駛人，駕駛汽車經測試檢定，酒精濃度超過
    規定標準者，處新臺幣（下同）1 萬5 千元以上6 萬元以下
    罰鍰，並當場移置保管該汽車及吊扣其駕駛執照1 年；因而
    肇事致人受傷者，並吊扣其駕駛執照2 年；致人重傷或死亡
    者，吊銷其駕駛執照，並不得再考領。又汽車駕駛人有違反
    上開規定之情形者，應接受道路交通安全講習。道路交通管
    理處罰條例第35條第1 項第1 款、第24條第1 項第1 款分別
    定有明文。
三、經查：
（一）異議人即受處分人乙○○曾於96年12月20日23時41分許，
      酒後騎乘車號NT9-150 號重型機車自公司回家途中，在臺
      北縣板橋市○○路○ 段227 號前（大漢橋機車下橋處）為
      警攔查進行酒測，呼氣酒精濃度測定值為0.45MG/L，並經
      警製單舉發，復經原處分機關以汽車駕駛人酒精濃度超過
      規定標準為由，裁處罰鍰3 萬元、吊扣駕駛執照12個月及
      施以道安講習等事實，業據異議人坦承在卷，並有酒精濃
      度測定值表、臺北縣政府警察局舉發違反道路交通管理事
      件通知單、交通部公路總局臺北區監理所板橋監理站違反
      道路交通管理事件裁決書各1 份附卷可稽，堪認屬實。
（二）異議人固辯稱：警方在酒測前未讓異議人休息15分鐘或喝
      水漱口，違反酒測標準程序，酒測結果不準確云云。然依
      內政部警政署所制定之「取締酒後駕車程序」，警員於檢
      測酒精濃度前，需確認受測者是否已飲酒結束15分鐘以上
      或酌情提供礦泉水給受測者漱口，其目的係避免受測者口
      腔殘留酒精，致影響檢測結果，故要求有15分鐘之間隔使
      受測者可將該酒精殘留物自然吞嚥，或在飲酒結束未滿15
      分鐘之情況下，提供礦泉水使受測者以漱口方式將該酒精
      殘留物加速吞嚥，故若酒測前受測者確已飲酒結束超過15
      分鐘，自無再預留15分鐘間隔或提供礦泉水讓受測者漱口
      之必要甚明。而證人即本件舉發警員甲○○已於本院審理
      時到庭具結證稱：當時伊在板橋市大漢橋機車下橋處執行
      取締酒駕勤務，發現異議人的車子停在大漢橋下橋的橋墩
      跟平面道路的交接處，因為那邊下橋的車速很快，異議人
      的車是直接停在車道上，離攔檢點大約有80到100 公尺，
      伊的直接反應就是他要躲避酒駕攔檢，所以就走過去看，
      異議人當時是站在車子旁邊，起先否認車子是他的，後來
      警方請異議人到巡邏車旁做酒測，異議人酒測前一直拖延
      、求情，伊講很久異議人才勉強配合酒測，從把異議人帶
      到巡邏車旁到真的做酒測時，已經超過15分鐘了等語（見
      本院98年2 月19日訊問筆錄）。又由本件酒測經過錄音錄
      影光碟（證人甲○○提供）勘驗結果觀之，異議人固於錄
      音錄影開始5 分30秒後即進行酒測，惟錄音錄影開始時，
      警員、異議人已在交談中，異議人一再問警員是否可以求
      情，顯見警員並非自看見異議人時立即開始錄音錄影，而
      是在與異議人接觸、交談後一段時間才開始錄音錄影，故
      該錄音錄影內容既僅為本件攔查酒測經過之一部分，並未
      從頭到尾錄音錄影，尚難因該錄音錄影內容之時間較短，
      即認證人甲○○所述從異議人到巡邏車旁至進行酒測間之
      間隔超過15分鐘等語與事實不符，亦即上開錄音錄影光碟
      無從據為對異議人有利之認定。是異議人既係於飲酒結束
      超過15分鐘後始進行酒測，業據證人甲○○證述如前，警
      員即無再提供礦泉水讓其漱口之必要，異議人前開所辯並
      不足採。
四、綜上所述，異議人於上開時、地經警查獲酒後駕車，酒精濃
    度超過規定標準之違規事實明確，原處分機關依道路交通管
    理處罰條例第35條第1 項第1 款、第24條第1 項第1 款之規
    定，裁處異議人罰鍰3 萬元、吊扣駕駛執照12個月及施以道
    安講習，核無違誤，本件異議為無理由，應予駁回。
五、依道路交通案件處理辦法第19條，裁定如主文。
中    華    民    國    98    年    5     月    11    日
                        交通法庭  法  官  楊筑婷
上列正本證明與原本無異。
如不服本裁定，應於裁定送達後五日內敘明抗告理由，向本院提
出抗告狀。
                                  書記官  林怡君
中    華    民    國    98    年    5     月    11    日


司法院資訊處製作；財團法人民間司法改革基金會備份。
